Config:
  hfst:
    Gen: ../../../src/generator-gt-norm.hfst
    Morph: ../../../src/analyser-gt-norm.hfst
  xerox:
    Gen: ../../../src/generator-gt-norm.xfst
    Morph: ../../../src/analyser-gt-norm.xfst
    App: lookup


# Comments after each noun:
# ok = checked against
# ? = not checked

# Compound nouns.

Tests:
  Noun - alkoholaváddu: # GOAHTI-A SgNomCmp + GOAHTI-U 
    alkohola+N+SgNomCmp+Cmp#váddu+N+Sg+Nom: alkoholaváddu
    alkohola+N+SgNomCmp+Cmp#váddu+N+Sg+Gen: alkoholaváttu
    alkohola+N+SgNomCmp+Cmp#váddu+N+Sg+Acc: alkoholaváttu
    alkohola+N+SgNomCmp+Cmp#váddu+N+Sg+Loc: alkoholaváttus
    alkohola+N+SgNomCmp+Cmp#váddu+N+Sg+Ill: alkoholaváddui
    alkohola+N+SgNomCmp+Cmp#váddu+N+Sg+Com: alkoholaváttuin
    alkohola+N+SgNomCmp+Cmp#váddu+N+Pl+Nom: alkoholaváttut
    alkohola+N+SgNomCmp+Cmp#váddu+N+Pl+Gen: alkoholaváttuid
    alkohola+N+SgNomCmp+Cmp#váddu+N+Pl+Acc: alkoholaváttuid
    alkohola+N+SgNomCmp+Cmp#váddu+N+Pl+Loc: alkoholaváttuin
    alkohola+N+SgNomCmp+Cmp#váddu+N+Pl+Ill: alkoholaváttuide
    alkohola+N+SgNomCmp+Cmp#váddu+N+Pl+Com: alkoholaváttuiguin
    alkohola+N+SgNomCmp+Cmp#váddu+N+Ess:    alkoholaváddun
    alkohola+N+SgNomCmp+Cmp#váddu+N+Der/Dimin+N+Sg+Nom: alkoholaváttoš
    alkohola+N+SgNomCmp+Cmp#váddu+N+Der/Dimin+N+Der/Dimin+N+Sg+Nom: alkoholaváttožaš
    alkohola+N+SgNomCmp+Cmp#váddu+N+Der/heapmi+A+Sg+Nom: [alkoholaváttuheapme, alkoholaváttoheapme]
    alkohola+N+SgNomCmp+Cmp#váddu+N+Der/laš+A+Sg+Nom: [alkoholaváttolaš]
    alkohola+N+SgNomCmp+Hyph+Cmp#váddu+N+Sg+Nom: alkohola-váddu
    alkohola+N+SgNomCmp+Hyph+Cmp#váddu+N+Sg+Gen: alkohola-váttu
    alkohola+N+SgNomCmp+Hyph+Cmp#váddu+N+Sg+Acc: alkohola-váttu
    alkohola+N+SgNomCmp+Hyph+Cmp#váddu+N+Sg+Loc: alkohola-váttus
    alkohola+N+SgNomCmp+Hyph+Cmp#váddu+N+Sg+Ill: alkohola-váddui
    alkohola+N+SgNomCmp+Hyph+Cmp#váddu+N+Sg+Com: alkohola-váttuin
    alkohola+N+SgNomCmp+Hyph+Cmp#váddu+N+Pl+Nom: alkohola-váttut
    alkohola+N+SgNomCmp+Hyph+Cmp#váddu+N+Pl+Gen: alkohola-váttuid
    alkohola+N+SgNomCmp+Hyph+Cmp#váddu+N+Pl+Acc: alkohola-váttuid
    alkohola+N+SgNomCmp+Hyph+Cmp#váddu+N+Pl+Loc: alkohola-váttuin
    alkohola+N+SgNomCmp+Hyph+Cmp#váddu+N+Pl+Ill: alkohola-váttuide
    alkohola+N+SgNomCmp+Hyph+Cmp#váddu+N+Pl+Com: alkohola-váttuiguin
    alkohola+N+SgNomCmp+Hyph+Cmp#váddu+N+Ess:    alkohola-váddun
    alkohola+N+SgNomCmp+Hyph+Cmp#váddu+N+Der/Dimin+N+Sg+Nom: alkohola-váttoš
    alkohola+N+SgNomCmp+Hyph+Cmp#váddu+N+Der/Dimin+N+Der/Dimin+N+Sg+Nom: alkohola-váttožaš
    alkohola+N+SgNomCmp+Hyph+Cmp#váddu+N+Der/heapmi+A+Sg+Nom: [alkohola-váttuheapme, alkohola-váttoheapme]
    alkohola+N+SgNomCmp+Hyph+Cmp#váddu+N+Der/laš+A+Sg+Nom: [alkohola-váttolaš]

  Noun - juogusgirji: # MALISLONG SgNomCmp + GOAHTI-I
    juogus+N+SgNomCmp+Cmp#girji+N+Sg+Nom: juogusgirji
    juogus+N+SgNomCmp+Cmp#girji+N+Sg+Gen: juogusgirjji
    juogus+N+SgNomCmp+Cmp#girji+N+Sg+Acc: juogusgirjji
    juogus+N+SgNomCmp+Cmp#girji+N+Sg+Loc: juogusgirjjis
    juogus+N+SgNomCmp+Cmp#girji+N+Sg+Ill: juogusgirjái
    juogus+N+SgNomCmp+Cmp#girji+N+Sg+Com: juogusgirjjiin
    juogus+N+SgNomCmp+Cmp#girji+N+Pl+Nom: juogusgirjjit
    juogus+N+SgNomCmp+Cmp#girji+N+Pl+Gen: juogusgirjjiid
    juogus+N+SgNomCmp+Cmp#girji+N+Pl+Acc: juogusgirjjiid
    juogus+N+SgNomCmp+Cmp#girji+N+Pl+Loc: juogusgirjjiin
    juogus+N+SgNomCmp+Cmp#girji+N+Pl+Ill: juogusgirjjiide
    juogus+N+SgNomCmp+Cmp#girji+N+Pl+Com: juogusgirjjiiguin
    juogus+N+SgNomCmp+Cmp#girji+N+Ess: juogusgirjin
    juogus+N+SgNomCmp+Cmp#girji+N+Der/Dimin+N+Sg+Nom: juogusgirjjáš
    juogus+N+SgNomCmp+Cmp#girji+N+Der/Dimin+N+Der/Dimin+N+Sg+Nom: juogusgirjjážaš
    juogus+N+SgNomCmp+Cmp#girji+N+Der/heapmi+A+Sg+Nom: [juogusgirjjiheapme, juogusgirjjeheapme]
    juogus+N+SgNomCmp+Cmp#girji+N+Der/laš+A+Sg+Nom: juogusgirjjálaš
    juogus+N+SgNomCmp+Hyph+Cmp#girji+N+Sg+Nom: juogus-girji
    juogus+N+SgNomCmp+Hyph+Cmp#girji+N+Sg+Gen: juogus-girjji
    juogus+N+SgNomCmp+Hyph+Cmp#girji+N+Sg+Acc: juogus-girjji
    juogus+N+SgNomCmp+Hyph+Cmp#girji+N+Sg+Loc: juogus-girjjis
    juogus+N+SgNomCmp+Hyph+Cmp#girji+N+Sg+Ill: juogus-girjái
    juogus+N+SgNomCmp+Hyph+Cmp#girji+N+Sg+Com: juogus-girjjiin
    juogus+N+SgNomCmp+Hyph+Cmp#girji+N+Pl+Nom: juogus-girjjit
    juogus+N+SgNomCmp+Hyph+Cmp#girji+N+Pl+Gen: juogus-girjjiid
    juogus+N+SgNomCmp+Hyph+Cmp#girji+N+Pl+Acc: juogus-girjjiid
    juogus+N+SgNomCmp+Hyph+Cmp#girji+N+Pl+Loc: juogus-girjjiin
    juogus+N+SgNomCmp+Hyph+Cmp#girji+N+Pl+Ill: juogus-girjjiide
    juogus+N+SgNomCmp+Hyph+Cmp#girji+N+Pl+Com: juogus-girjjiiguin
    juogus+N+SgNomCmp+Hyph+Cmp#girji+N+Ess: juogus-girjin
    juogus+N+SgNomCmp+Hyph+Cmp#girji+N+Der/Dimin+N+Sg+Nom: juogus-girjjáš
    juogus+N+SgNomCmp+Hyph+Cmp#girji+N+Der/Dimin+N+Der/Dimin+N+Sg+Nom: juogus-girjjážaš
    juogus+N+SgNomCmp+Hyph+Cmp#girji+N+Der/heapmi+A+Sg+Nom: [juogus-girjjiheapme, juogus-girjjeheapme]
    juogus+N+SgNomCmp+Hyph+Cmp#girji+N+Der/laš+A+Sg+Nom: juogus-girjjálaš

  Noun - beroštusgeašluondu: # JOHTOLAT SgNom + MiddleNouns + LUONDU
    beroštus+N+SgNomCmp+Cmp#geahči+ShCmp+Cmp#luondu+N+Sg+Nom: beroštusgeašluondu
    beroštus+N+SgNomCmp+Cmp#geahči+ShCmp+Cmp#luondu+N+Sg+Gen: beroštusgeašluonddu
    beroštus+N+SgNomCmp+Cmp#geahči+ShCmp+Cmp#luondu+N+Sg+Acc: beroštusgeašluonddu
    beroštus+N+SgNomCmp+Cmp#geahči+ShCmp+Cmp#luondu+N+Sg+Loc: beroštusgeašluonddus
    beroštus+N+SgNomCmp+Cmp#geahči+ShCmp+Cmp#luondu+N+Sg+Ill: beroštusgeašlundui
    beroštus+N+SgNomCmp+Cmp#geahči+ShCmp+Cmp#luondu+N+Sg+Com: beroštusgeašluondduin
    beroštus+N+SgNomCmp+Cmp#geahči+ShCmp+Cmp#luondu+N+Pl+Nom: beroštusgeašluonddut
    beroštus+N+SgNomCmp+Cmp#geahči+ShCmp+Cmp#luondu+N+Pl+Gen: beroštusgeašluondduid
    beroštus+N+SgNomCmp+Cmp#geahči+ShCmp+Cmp#luondu+N+Pl+Acc: beroštusgeašluondduid
    beroštus+N+SgNomCmp+Cmp#geahči+ShCmp+Cmp#luondu+N+Pl+Loc: beroštusgeašluondduin
    beroštus+N+SgNomCmp+Cmp#geahči+ShCmp+Cmp#luondu+N+Pl+Ill: beroštusgeašluondduide
    beroštus+N+SgNomCmp+Cmp#geahči+ShCmp+Cmp#luondu+N+Pl+Com: beroštusgeašluondduiguin
    beroštus+N+SgNomCmp+Cmp#geahči+ShCmp+Cmp#luondu+N+Ess: beroštusgeašluondun
    beroštus+N+SgNomCmp+Cmp#geahči+ShCmp+Hyph+Cmp#luondu+N+Sg+Nom: beroštusgeaš-luondu
    beroštus+N+SgNomCmp+Cmp#geahči+ShCmp+Hyph+Cmp#luondu+N+Sg+Gen: beroštusgeaš-luonddu
    beroštus+N+SgNomCmp+Cmp#geahči+ShCmp+Hyph+Cmp#luondu+N+Sg+Acc: beroštusgeaš-luonddu
    beroštus+N+SgNomCmp+Cmp#geahči+ShCmp+Hyph+Cmp#luondu+N+Sg+Loc: beroštusgeaš-luonddus
    beroštus+N+SgNomCmp+Cmp#geahči+ShCmp+Hyph+Cmp#luondu+N+Sg+Ill: beroštusgeaš-lundui
    beroštus+N+SgNomCmp+Cmp#geahči+ShCmp+Hyph+Cmp#luondu+N+Sg+Com: beroštusgeaš-luondduin
    beroštus+N+SgNomCmp+Cmp#geahči+ShCmp+Hyph+Cmp#luondu+N+Pl+Nom: beroštusgeaš-luonddut
    beroštus+N+SgNomCmp+Cmp#geahči+ShCmp+Hyph+Cmp#luondu+N+Pl+Gen: beroštusgeaš-luondduid
    beroštus+N+SgNomCmp+Cmp#geahči+ShCmp+Hyph+Cmp#luondu+N+Pl+Acc: beroštusgeaš-luondduid
    beroštus+N+SgNomCmp+Cmp#geahči+ShCmp+Hyph+Cmp#luondu+N+Pl+Loc: beroštusgeaš-luondduin
    beroštus+N+SgNomCmp+Cmp#geahči+ShCmp+Hyph+Cmp#luondu+N+Pl+Ill: beroštusgeaš-luondduide
    beroštus+N+SgNomCmp+Cmp#geahči+ShCmp+Hyph+Cmp#luondu+N+Pl+Com: beroštusgeaš-luondduiguin
    beroštus+N+SgNomCmp+Cmp#geahči+ShCmp+Hyph+Cmp#luondu+N+Ess: beroštusgeaš-luondun

  Noun - dábálašbeaivebálká: # DABALAS SgNomCmp + ALBMILONG 
    dábálaš+A+SgNomCmp+Cmp#beaivebálká+N+Sg+Nom: dábálašbeaivebálká
    dábálaš+A+SgNomCmp+Cmp#beaivebálká+N+Sg+Gen: dábálašbeaivebálkká
    dábálaš+A+SgNomCmp+Cmp#beaivebálká+N+Sg+Acc: dábálašbeaivebálkká
    dábálaš+A+SgNomCmp+Cmp#beaivebálká+N+Sg+Loc: dábálašbeaivebálkkás
    dábálaš+A+SgNomCmp+Cmp#beaivebálká+N+Sg+Ill: dábálašbeaivebálkái
    dábálaš+A+SgNomCmp+Cmp#beaivebálká+N+Sg+Com: dábálašbeaivebálkkáin
    dábálaš+A+SgNomCmp+Cmp#beaivebálká+N+Pl+Nom: dábálašbeaivebálkkát
    dábálaš+A+SgNomCmp+Cmp#beaivebálká+N+Pl+Gen: dábálašbeaivebálkkáid
    dábálaš+A+SgNomCmp+Cmp#beaivebálká+N+Pl+Acc: dábálašbeaivebálkkáid
    dábálaš+A+SgNomCmp+Cmp#beaivebálká+N+Pl+Loc: dábálašbeaivebálkkáin
    dábálaš+A+SgNomCmp+Cmp#beaivebálká+N+Pl+Ill: dábálašbeaivebálkkáide
    dábálaš+A+SgNomCmp+Cmp#beaivebálká+N+Pl+Com: dábálašbeaivebálkkáiguin
    dábálaš+A+SgNomCmp+Cmp#beaivebálká+N+Ess: dábálašbeaivebálkán
    dábálaš+A+SgNomCmp+Cmp#beaivebálká+N+Der/Dimin+N+Sg+Nom: dábálašbeaivebálkkáš
    dábálaš+A+SgNomCmp+Cmp#beaivebálká+N+Der/Dimin+N+Der/Dimin+N+Sg+Nom: dábálašbeaivebálkkážaš
    dábálaš+A+SgNomCmp+Cmp#beaivebálká+N+Der/heapmi+A+Sg+Nom: dábálašbeaivebálkkáheapme
    dábálaš+A+SgNomCmp+Cmp#beaivebálká+N+Der/laš+A+Sg+Nom: dábálašbeaivebálkkálaš
    dábálaš+A+SgNomCmp+Hyph+Cmp#beaivebálká+N+Sg+Nom: dábálaš-beaivebálká
    dábálaš+A+SgNomCmp+Hyph+Cmp#beaivebálká+N+Sg+Gen: dábálaš-beaivebálkká
    dábálaš+A+SgNomCmp+Hyph+Cmp#beaivebálká+N+Sg+Acc: dábálaš-beaivebálkká
    dábálaš+A+SgNomCmp+Hyph+Cmp#beaivebálká+N+Sg+Loc: dábálaš-beaivebálkkás
    dábálaš+A+SgNomCmp+Hyph+Cmp#beaivebálká+N+Sg+Ill: dábálaš-beaivebálkái
    dábálaš+A+SgNomCmp+Hyph+Cmp#beaivebálká+N+Sg+Com: dábálaš-beaivebálkkáin
    dábálaš+A+SgNomCmp+Hyph+Cmp#beaivebálká+N+Pl+Nom: dábálaš-beaivebálkkát
    dábálaš+A+SgNomCmp+Hyph+Cmp#beaivebálká+N+Pl+Gen: dábálaš-beaivebálkkáid
    dábálaš+A+SgNomCmp+Hyph+Cmp#beaivebálká+N+Pl+Acc: dábálaš-beaivebálkkáid
    dábálaš+A+SgNomCmp+Hyph+Cmp#beaivebálká+N+Pl+Loc: dábálaš-beaivebálkkáin
    dábálaš+A+SgNomCmp+Hyph+Cmp#beaivebálká+N+Pl+Ill: dábálaš-beaivebálkkáide
    dábálaš+A+SgNomCmp+Hyph+Cmp#beaivebálká+N+Pl+Com: dábálaš-beaivebálkkáiguin
    dábálaš+A+SgNomCmp+Hyph+Cmp#beaivebálká+N+Ess: dábálaš-beaivebálkán
    dábálaš+A+SgNomCmp+Hyph+Cmp#beaivebálká+N+Der/Dimin+N+Sg+Nom: dábálaš-beaivebálkkáš
    dábálaš+A+SgNomCmp+Hyph+Cmp#beaivebálká+N+Der/Dimin+N+Der/Dimin+N+Sg+Nom: dábálaš-beaivebálkkážaš
    dábálaš+A+SgNomCmp+Hyph+Cmp#beaivebálká+N+Der/heapmi+A+Sg+Nom: dábálaš-beaivebálkkáheapme
    dábálaš+A+SgNomCmp+Hyph+Cmp#beaivebálká+N+Der/laš+A+Sg+Nom: dábálaš-beaivebálkkálaš

  Noun - apmilbealjuogus: # FirstComponent + MALISLONG 
    apmilbeal+N+Cmp#juogus+N+Sg+Nom: apmilbealjuogus
    apmilbeal+N+Cmp#juogus+N+Sg+Gen: apmilbealjuhkosa
    apmilbeal+N+Cmp#juogus+N+Sg+Acc: apmilbealjuhkosa
    apmilbeal+N+Cmp#juogus+N+Sg+Loc: apmilbealjuhkosis
    apmilbeal+N+Cmp#juogus+N+Sg+Ill: apmilbealjuhkosii
    apmilbeal+N+Cmp#juogus+N+Sg+Com: apmilbealjuhkosiin
    apmilbeal+N+Cmp#juogus+N+Pl+Nom: apmilbealjuhkosat
    apmilbeal+N+Cmp#juogus+N+Pl+Gen: apmilbealjuhkosiid
    apmilbeal+N+Cmp#juogus+N+Pl+Acc: apmilbealjuhkosiid
    apmilbeal+N+Cmp#juogus+N+Pl+Loc: apmilbealjuhkosiin
    apmilbeal+N+Cmp#juogus+N+Pl+Ill: apmilbealjuhkosiidda
    apmilbeal+N+Cmp#juogus+N+Pl+Com: apmilbealjuhkosiiguin
    apmilbeal+N+Cmp#juogus+N+Ess: apmilbealjuogusin
    apmilbeal+N+Cmp#juogus+N+Der/Dimin+N+Sg+Nom: apmilbealjuhkosaš
    apmilbeal+N+Cmp#juogus+N+Der/Dimin+N+Der/Dimin+N+Sg+Nom: apmilbealjuhkosaččaš
    apmilbeal+N+Cmp#juogus+N+Der/heapmi+A+Sg+Nom: apmilbealjuogusheapme
    apmilbeal+N+Cmp#juogus+N+Der/laš+A+Sg+Nom: apmilbealjuoguslaš
    apmilbeal+N+Hyph+Cmp#juogus+N+Sg+Nom: apmilbeal-juogus
    apmilbeal+N+Hyph+Cmp#juogus+N+Sg+Gen: apmilbeal-juhkosa
    apmilbeal+N+Hyph+Cmp#juogus+N+Sg+Acc: apmilbeal-juhkosa
    apmilbeal+N+Hyph+Cmp#juogus+N+Sg+Loc: apmilbeal-juhkosis
    apmilbeal+N+Hyph+Cmp#juogus+N+Sg+Ill: apmilbeal-juhkosii
    apmilbeal+N+Hyph+Cmp#juogus+N+Sg+Com: apmilbeal-juhkosiin
    apmilbeal+N+Hyph+Cmp#juogus+N+Pl+Nom: apmilbeal-juhkosat
    apmilbeal+N+Hyph+Cmp#juogus+N+Pl+Gen: apmilbeal-juhkosiid
    apmilbeal+N+Hyph+Cmp#juogus+N+Pl+Acc: apmilbeal-juhkosiid
    apmilbeal+N+Hyph+Cmp#juogus+N+Pl+Loc: apmilbeal-juhkosiin
    apmilbeal+N+Hyph+Cmp#juogus+N+Pl+Ill: apmilbeal-juhkosiidda
    apmilbeal+N+Hyph+Cmp#juogus+N+Pl+Com: apmilbeal-juhkosiiguin
    apmilbeal+N+Hyph+Cmp#juogus+N+Ess: apmilbeal-juogusin
    apmilbeal+N+Hyph+Cmp#juogus+N+Der/Dimin+N+Sg+Nom: apmilbeal-juhkosaš
    apmilbeal+N+Hyph+Cmp#juogus+N+Der/Dimin+N+Der/Dimin+N+Sg+Nom: apmilbeal-juhkosaččaš
    apmilbeal+N+Hyph+Cmp#juogus+N+Der/heapmi+A+Sg+Nom: apmilbeal-juogusheapme
    apmilbeal+N+Hyph+Cmp#juogus+N+Der/laš+A+Sg+Nom: apmilbeal-juoguslaš


  Noun - beanalihtti: # BEANA SgNomCmp + AIGI
    beana+N+SgNomCmp+Cmp#lihtti+N+Sg+Nom: beanalihtti
    beana+N+SgNomCmp+Cmp#lihtti+N+Sg+Loc: beanalihtis
    beana+N+SgNomCmp+Cmp#lihtti+N+Sg+Ill: beanalihttái
    beana+N+SgNomCmp+Cmp#lihtti+N+Der/Dimin+N+Sg+Nom: beanalihtáš
    beana+N+SgNomCmp+Hyph+Cmp#lihtti+N+Sg+Nom: beana-lihtti
    beana+N+SgNomCmp+Hyph+Cmp#lihtti+N+Sg+Loc: beana-lihtis
    beana+N+SgNomCmp+Hyph+Cmp#lihtti+N+Sg+Ill: beana-lihttái
    beana+N+SgNomCmp+Hyph+Cmp#lihtti+N+Der/Dimin+N+Sg+Nom: beana-lihtáš

  Noun - beatnatlihtti: # BEANA SgGenCmp + AIGI
    beana+N+SgGenCmp+Cmp#lihtti+N+Sg+Nom: beatnatlihtti
    beana+N+SgGenCmp+Cmp#lihtti+N+Sg+Loc: beatnatlihtis
    beana+N+SgGenCmp+Cmp#lihtti+N+Sg+Ill: beatnatlihttái
    beana+N+SgGenCmp+Cmp#lihtti+N+Der/Dimin+N+Sg+Nom: beatnatlihtáš
    beana+N+SgGenCmp+Hyph+Cmp#lihtti+N+Sg+Nom: beatnat-lihtti
    beana+N+SgGenCmp+Hyph+Cmp#lihtti+N+Sg+Loc: beatnat-lihtis
    beana+N+SgGenCmp+Hyph+Cmp#lihtti+N+Sg+Ill: beatnat-lihttái
    beana+N+SgGenCmp+Hyph+Cmp#lihtti+N+Der/Dimin+N+Sg+Nom: beatnat-lihtáš

  Noun - beatnagiidlihtti: # BEANA PlGenCmp + AIGI
    beana+N+PlGenCmp+Cmp#lihtti+N+Sg+Nom: beatnagiidlihtti
    beana+N+PlGenCmp+Cmp#lihtti+N+Sg+Loc: beatnagiidlihtis
    beana+N+PlGenCmp+Cmp#lihtti+N+Sg+Ill: beatnagiidlihttái
    beana+N+PlGenCmp+Cmp#lihtti+N+Der/Dimin+N+Sg+Nom: beatnagiidlihtáš
    beana+N+PlGenCmp+Hyph+Cmp#lihtti+N+Sg+Nom: beatnagiid-lihtti
    beana+N+PlGenCmp+Hyph+Cmp#lihtti+N+Sg+Loc: beatnagiid-lihtis
    beana+N+PlGenCmp+Hyph+Cmp#lihtti+N+Sg+Ill: beatnagiid-lihttái
    beana+N+PlGenCmp+Hyph+Cmp#lihtti+N+Der/Dimin+N+Sg+Nom: beatnagiid-lihtáš

  Noun -duovddadilli: # SEAMU SgNomCmp + ALBMILONGSHORT
    duovdda+N+SgNomCmp+Cmp#dilli+N+Sg+Nom: duovddadilli
    duovdda+N+SgNomCmp+Cmp#dilli+N+Sg+Gen: duovddadili
    duovdda+N+SgNomCmp+Cmp#dilli+N+Sg+Gen+PxDu1: duovddadilláme
    duovdda+N+SgNomCmp+Cmp#dilli+N+Sg+Acc: duovddadili
    duovdda+N+SgNomCmp+Cmp#dilli+N+Sg+Loc: duovddadilis
    duovdda+N+SgNomCmp+Cmp#dilli+N+Sg+Ill: duovddadillái
    duovdda+N+SgNomCmp+Cmp#dilli+N+Sg+Com: duovddadiliin
    duovdda+N+SgNomCmp+Cmp#dilli+N+Pl+Nom: duovddadilit
    duovdda+N+SgNomCmp+Cmp#dilli+N+Pl+Gen: duovddadiliid
    duovdda+N+SgNomCmp+Cmp#dilli+N+Pl+Acc: duovddadiliid
    duovdda+N+SgNomCmp+Cmp#dilli+N+Pl+Loc: duovddadiliin
    duovdda+N+SgNomCmp+Cmp#dilli+N+Pl+Ill: duovddadiliide
    duovdda+N+SgNomCmp+Cmp#dilli+N+Pl+Com: duovddadiliiguin
    duovdda+N+SgNomCmp+Cmp#dilli+N+Ess: duovddadillin
    duovdda+N+SgNomCmp+Cmp#dilli+N+Der/Dimin+N+Sg+Nom: duovddadiláš
    duovdda+N+SgNomCmp+Hyph+Cmp#dilli+N+Sg+Nom: duovdda-dilli
    duovdda+N+SgNomCmp+Hyph+Cmp#dilli+N+Sg+Gen: duovdda-dili
    duovdda+N+SgNomCmp+Hyph+Cmp#dilli+N+Sg+Gen+PxDu1: duovdda-dilláme
    duovdda+N+SgNomCmp+Hyph+Cmp#dilli+N+Sg+Acc: duovdda-dili
    duovdda+N+SgNomCmp+Hyph+Cmp#dilli+N+Sg+Loc: duovdda-dilis
    duovdda+N+SgNomCmp+Hyph+Cmp#dilli+N+Sg+Ill: duovdda-dillái
    duovdda+N+SgNomCmp+Hyph+Cmp#dilli+N+Sg+Com: duovdda-diliin
    duovdda+N+SgNomCmp+Hyph+Cmp#dilli+N+Pl+Nom: duovdda-dilit
    duovdda+N+SgNomCmp+Hyph+Cmp#dilli+N+Pl+Gen: duovdda-diliid
    duovdda+N+SgNomCmp+Hyph+Cmp#dilli+N+Pl+Acc: duovdda-diliid
    duovdda+N+SgNomCmp+Hyph+Cmp#dilli+N+Pl+Loc: duovdda-diliin
    duovdda+N+SgNomCmp+Hyph+Cmp#dilli+N+Pl+Ill: duovdda-diliide
    duovdda+N+SgNomCmp+Hyph+Cmp#dilli+N+Pl+Com: duovdda-diliiguin
    duovdda+N+SgNomCmp+Hyph+Cmp#dilli+N+Ess: duovdda-dillin
    duovdda+N+SgNomCmp+Hyph+Cmp#dilli+N+Der/Dimin+N+Sg+Nom: duovdda-diláš

  Noun - duovdagadilli: # SEAMU SgGenCmp + ALBMILONGSHORT
    duovdda+N+SgGenCmp+Cmp#dilli+N+Sg+Nom: duovdagadilli
    duovdda+N+SgGenCmp+Cmp#dilli+N+Sg+Gen: duovdagadili
    duovdda+N+SgGenCmp+Cmp#dilli+N+Sg+Gen+PxDu1: duovdagadilláme
    duovdda+N+SgGenCmp+Cmp#dilli+N+Sg+Acc: duovdagadili
    duovdda+N+SgGenCmp+Cmp#dilli+N+Sg+Loc: duovdagadilis
    duovdda+N+SgGenCmp+Cmp#dilli+N+Sg+Ill: duovdagadillái
    duovdda+N+SgGenCmp+Cmp#dilli+N+Sg+Com: duovdagadiliin
    duovdda+N+SgGenCmp+Cmp#dilli+N+Pl+Nom: duovdagadilit
    duovdda+N+SgGenCmp+Cmp#dilli+N+Pl+Gen: duovdagadiliid
    duovdda+N+SgGenCmp+Cmp#dilli+N+Pl+Acc: duovdagadiliid
    duovdda+N+SgGenCmp+Cmp#dilli+N+Pl+Loc: duovdagadiliin
    duovdda+N+SgGenCmp+Cmp#dilli+N+Pl+Ill: duovdagadiliide
    duovdda+N+SgGenCmp+Cmp#dilli+N+Pl+Com: duovdagadiliiguin
    duovdda+N+SgGenCmp+Cmp#dilli+N+Ess: duovdagadillin
    duovdda+N+SgGenCmp+Cmp#dilli+N+Der/Dimin+N+Sg+Nom: duovdagadiláš
    duovdda+N+SgGenCmp+Hyph+Cmp#dilli+N+Sg+Nom: duovdaga-dilli
    duovdda+N+SgGenCmp+Hyph+Cmp#dilli+N+Sg+Gen: duovdaga-dili
    duovdda+N+SgGenCmp+Hyph+Cmp#dilli+N+Sg+Gen+PxDu1: duovdaga-dilláme
    duovdda+N+SgGenCmp+Hyph+Cmp#dilli+N+Sg+Acc: duovdaga-dili
    duovdda+N+SgGenCmp+Hyph+Cmp#dilli+N+Sg+Loc: duovdaga-dilis
    duovdda+N+SgGenCmp+Hyph+Cmp#dilli+N+Sg+Ill: duovdaga-dillái
    duovdda+N+SgGenCmp+Hyph+Cmp#dilli+N+Sg+Com: duovdaga-diliin
    duovdda+N+SgGenCmp+Hyph+Cmp#dilli+N+Pl+Nom: duovdaga-dilit
    duovdda+N+SgGenCmp+Hyph+Cmp#dilli+N+Pl+Gen: duovdaga-diliid
    duovdda+N+SgGenCmp+Hyph+Cmp#dilli+N+Pl+Acc: duovdaga-diliid
    duovdda+N+SgGenCmp+Hyph+Cmp#dilli+N+Pl+Loc: duovdaga-diliin
    duovdda+N+SgGenCmp+Hyph+Cmp#dilli+N+Pl+Ill: duovdaga-diliide
    duovdda+N+SgGenCmp+Hyph+Cmp#dilli+N+Pl+Com: duovdaga-diliiguin
    duovdda+N+SgGenCmp+Hyph+Cmp#dilli+N+Ess: duovdaga-dillin
    duovdda+N+SgGenCmp+Hyph+Cmp#dilli+N+Der/Dimin+N+Sg+Nom: duovdaga-diláš

  Noun - duovdagiiddilli: # SEAMU PlGenCmp + ALBMILONGSHORT
    duovdda+N+PlGenCmp+Cmp#dilli+N+Sg+Nom: duovdagiiddilli
    duovdda+N+PlGenCmp+Cmp#dilli+N+Sg+Gen: duovdagiiddili
    duovdda+N+PlGenCmp+Cmp#dilli+N+Sg+Gen+PxDu1: duovdagiiddilláme
    duovdda+N+PlGenCmp+Cmp#dilli+N+Sg+Acc: duovdagiiddili
    duovdda+N+PlGenCmp+Cmp#dilli+N+Sg+Loc: duovdagiiddilis
    duovdda+N+PlGenCmp+Cmp#dilli+N+Sg+Ill: duovdagiiddillái
    duovdda+N+PlGenCmp+Cmp#dilli+N+Sg+Com: duovdagiiddiliin
    duovdda+N+PlGenCmp+Cmp#dilli+N+Pl+Nom: duovdagiiddilit
    duovdda+N+PlGenCmp+Cmp#dilli+N+Pl+Gen: duovdagiiddiliid
    duovdda+N+PlGenCmp+Cmp#dilli+N+Pl+Acc: duovdagiiddiliid
    duovdda+N+PlGenCmp+Cmp#dilli+N+Pl+Loc: duovdagiiddiliin
    duovdda+N+PlGenCmp+Cmp#dilli+N+Pl+Ill: duovdagiiddiliide
    duovdda+N+PlGenCmp+Cmp#dilli+N+Pl+Com: duovdagiiddiliiguin
    duovdda+N+PlGenCmp+Cmp#dilli+N+Ess: duovdagiiddillin
    duovdda+N+PlGenCmp+Cmp#dilli+N+Der/Dimin+N+Sg+Nom: duovdagiiddiláš
    duovdda+N+PlGenCmp+Hyph+Cmp#dilli+N+Sg+Nom: duovdagiid-dilli
    duovdda+N+PlGenCmp+Hyph+Cmp#dilli+N+Sg+Gen: duovdagiid-dili
    duovdda+N+PlGenCmp+Hyph+Cmp#dilli+N+Sg+Gen+PxDu1: duovdagiid-dilláme
    duovdda+N+PlGenCmp+Hyph+Cmp#dilli+N+Sg+Acc: duovdagiid-dili
    duovdda+N+PlGenCmp+Hyph+Cmp#dilli+N+Sg+Loc: duovdagiid-dilis
    duovdda+N+PlGenCmp+Hyph+Cmp#dilli+N+Sg+Ill: duovdagiid-dillái
    duovdda+N+PlGenCmp+Hyph+Cmp#dilli+N+Sg+Com: duovdagiid-diliin
    duovdda+N+PlGenCmp+Hyph+Cmp#dilli+N+Pl+Nom: duovdagiid-dilit
    duovdda+N+PlGenCmp+Hyph+Cmp#dilli+N+Pl+Gen: duovdagiid-diliid
    duovdda+N+PlGenCmp+Hyph+Cmp#dilli+N+Pl+Acc: duovdagiid-diliid
    duovdda+N+PlGenCmp+Hyph+Cmp#dilli+N+Pl+Loc: duovdagiid-diliin
    duovdda+N+PlGenCmp+Hyph+Cmp#dilli+N+Pl+Ill: duovdagiid-diliide
    duovdda+N+PlGenCmp+Hyph+Cmp#dilli+N+Pl+Com: duovdagiid-diliiguin
    duovdda+N+PlGenCmp+Hyph+Cmp#dilli+N+Ess: duovdagiid-dillin
    duovdda+N+PlGenCmp+Hyph+Cmp#dilli+N+Der/Dimin+N+Sg+Nom: duovdagiid-diláš

  Noun - olmmošjuolgi: # FALIS SgNomCmp + AIGI
    olmmoš+N+SgNomCmp+Cmp#juolgi+N+Sg+Nom: olmmošjuolgi
    olmmoš+N+SgNomCmp+Cmp#juolgi+N+Pl+Nom: olmmošjuolggit
    olmmoš+N+SgNomCmp+Cmp#juolgi+N+Sg+Ill: olmmošjuolgái
    olmmoš+N+SgNomCmp+Cmp#juolgi+N+Der/Dimin+N+Sg+Nom: olmmošjuolggáš
    olmmoš+N+SgNomCmp+Cmp#juolgi+N+Der/Dimin+N+Der/Dimin+N+Sg+Nom: olmmošjuolggážaš
    olmmoš+N+SgNomCmp+Cmp#juolgi+N+Der/heapmi+A+Sg+Nom: olmmošjuolggeheapme
    olmmoš+N+SgNomCmp+Cmp#juolgi+N+Der/laš+A+Sg+Nom: olmmošjuolggálaš
    olmmoš+N+SgNomCmp+Hyph+Cmp#juolgi+N+Sg+Nom: olmmoš-juolgi
    olmmoš+N+SgNomCmp+Hyph+Cmp#juolgi+N+Pl+Nom: olmmoš-juolggit
    olmmoš+N+SgNomCmp+Hyph+Cmp#juolgi+N+Sg+Ill: olmmoš-juolgái
    olmmoš+N+SgNomCmp+Hyph+Cmp#juolgi+N+Der/Dimin+N+Sg+Nom: olmmoš-juolggáš
    olmmoš+N+SgNomCmp+Hyph+Cmp#juolgi+N+Der/Dimin+N+Der/Dimin+N+Sg+Nom: olmmoš-juolggážaš
    olmmoš+N+SgNomCmp+Hyph+Cmp#juolgi+N+Der/heapmi+A+Sg+Nom: olmmoš-juolggeheapme
    olmmoš+N+SgNomCmp+Hyph+Cmp#juolgi+N+Der/laš+A+Sg+Nom: olmmoš-juolggálaš

  Noun - olbmojuolgi: # FALIS SgGenCmp + AIGI
    olmmoš+N+SgGenCmp+Cmp#juolgi+N+Sg+Nom: olbmojuolgi
    olmmoš+N+SgGenCmp+Cmp#juolgi+N+Pl+Nom: olbmojuolggit
    olmmoš+N+SgGenCmp+Cmp#juolgi+N+Sg+Ill: olbmojuolgái
    olmmoš+N+SgGenCmp+Cmp#juolgi+N+Der/Dimin+N+Sg+Nom: olbmojuolggáš
    olmmoš+N+SgGenCmp+Cmp#juolgi+N+Der/Dimin+N+Der/Dimin+N+Sg+Nom: olbmojuolggážaš
    olmmoš+N+SgGenCmp+Cmp#juolgi+N+Der/heapmi+A+Sg+Nom: olbmojuolggeheapme
    olmmoš+N+SgGenCmp+Cmp#juolgi+N+Der/laš+A+Sg+Nom: olbmojuolggálaš
    olmmoš+N+SgGenCmp+Hyph+Cmp#juolgi+N+Sg+Nom: olbmo-juolgi
    olmmoš+N+SgGenCmp+Hyph+Cmp#juolgi+N+Pl+Nom: olbmo-juolggit
    olmmoš+N+SgGenCmp+Hyph+Cmp#juolgi+N+Sg+Ill: olbmo-juolgái
    olmmoš+N+SgGenCmp+Hyph+Cmp#juolgi+N+Der/Dimin+N+Sg+Nom: olbmo-juolggáš
    olmmoš+N+SgGenCmp+Hyph+Cmp#juolgi+N+Der/Dimin+N+Der/Dimin+N+Sg+Nom: olbmo-juolggážaš
    olmmoš+N+SgGenCmp+Hyph+Cmp#juolgi+N+Der/heapmi+A+Sg+Nom: olbmo-juolggeheapme
    olmmoš+N+SgGenCmp+Hyph+Cmp#juolgi+N+Der/laš+A+Sg+Nom: olbmo-juolggálaš

  Noun - olbmuidjuolgi: # FALIS PlGenCmp + AIGI
    olmmoš+N+PlGenCmp+Cmp#juolgi+N+Sg+Nom: olbmuidjuolgi
    olmmoš+N+PlGenCmp+Cmp#juolgi+N+Pl+Nom: olbmuidjuolggit
    olmmoš+N+PlGenCmp+Cmp#juolgi+N+Sg+Ill: olbmuidjuolgái
    olmmoš+N+PlGenCmp+Cmp#juolgi+N+Der/Dimin+N+Sg+Nom: olbmuidjuolggáš
    olmmoš+N+PlGenCmp+Cmp#juolgi+N+Der/Dimin+N+Der/Dimin+N+Sg+Nom: olbmuidjuolggážaš
    olmmoš+N+PlGenCmp+Cmp#juolgi+N+Der/heapmi+A+Sg+Nom: olbmuidjuolggeheapme
    olmmoš+N+PlGenCmp+Cmp#juolgi+N+Der/laš+A+Sg+Nom: olbmuidjuolggálaš
    olmmoš+N+PlGenCmp+Hyph+Cmp#juolgi+N+Sg+Nom: olbmuid-juolgi
    olmmoš+N+PlGenCmp+Hyph+Cmp#juolgi+N+Pl+Nom: olbmuid-juolggit
    olmmoš+N+PlGenCmp+Hyph+Cmp#juolgi+N+Sg+Ill: olbmuid-juolgái
    olmmoš+N+PlGenCmp+Hyph+Cmp#juolgi+N+Der/Dimin+N+Sg+Nom: olbmuid-juolggáš
    olmmoš+N+PlGenCmp+Hyph+Cmp#juolgi+N+Der/Dimin+N+Der/Dimin+N+Sg+Nom: olbmuid-juolggážaš
    olmmoš+N+PlGenCmp+Hyph+Cmp#juolgi+N+Der/heapmi+A+Sg+Nom: olbmuid-juolggeheapme
    olmmoš+N+PlGenCmp+Hyph+Cmp#juolgi+N+Der/laš+A+Sg+Nom: olbmuid-juolggálaš

  Noun - muitomuittašeapmi: # AIGI SgNomCmp +  EAPMI
    muitu+N+SgNomCmp+Cmp#muittašeapmi+N+Sg+Nom: muitomuittašeapmi
    muitu+N+SgNomCmp+Cmp#muittašeapmi+N+Sg+Loc: [muitomuittašeames, muitomuittašeamis]
    muitu+N+SgNomCmp+Cmp#muittašeapmi+N+Sg+Ill: muitomuittašeapmái
    muitu+N+SgNomCmp+Hyph+Cmp#muittašeapmi+N+Sg+Nom: muito-muittašeapmi
    muitu+N+SgNomCmp+Hyph+Cmp#muittašeapmi+N+Sg+Loc: [muito-muittašeames, muito-muittašeamis]
    muitu+N+SgNomCmp+Hyph+Cmp#muittašeapmi+N+Sg+Ill: muito-muittašeapmái
    
  Noun - muittomuittašeapmi: # AIGI SgGenCmp +  EAPMI
    muitu+N+SgGenCmp+Cmp#muittašeapmi+N+Sg+Nom: muittomuittašeapmi
    muitu+N+SgGenCmp+Cmp#muittašeapmi+N+Sg+Loc: [muittomuittašeames, muittomuittašeamis]
    muitu+N+SgGenCmp+Cmp#muittašeapmi+N+Sg+Ill: muittomuittašeapmái
    muitu+N+SgGenCmp+Hyph+Cmp#muittašeapmi+N+Sg+Nom: muitto-muittašeapmi
    muitu+N+SgGenCmp+Hyph+Cmp#muittašeapmi+N+Sg+Loc: [muitto-muittašeames, muitto-muittašeamis]
    muitu+N+SgGenCmp+Hyph+Cmp#muittašeapmi+N+Sg+Ill: muitto-muittašeapmái

  Noun - muittuidmuittašeapmi: # AIGI PlGenCmp +  EAPMI
    muitu+N+PlGenCmp+Cmp#muittašeapmi+N+Sg+Nom: muittuidmuittašeapmi
    muitu+N+PlGenCmp+Cmp#muittašeapmi+N+Sg+Loc: [muittuidmuittašeames, muittuidmuittašeamis]
    muitu+N+PlGenCmp+Cmp#muittašeapmi+N+Sg+Ill: muittuidmuittašeapmái
    muitu+N+PlGenCmp+Hyph+Cmp#muittašeapmi+N+Sg+Nom: muittuid-muittašeapmi
    muitu+N+PlGenCmp+Hyph+Cmp#muittašeapmi+N+Sg+Loc: [muittuid-muittašeames, muittuid-muittašeamis]
    muitu+N+PlGenCmp+Hyph+Cmp#muittašeapmi+N+Sg+Ill: muittuid-muittašeapmái

  Noun - muittašaneaiggát: # EAPMI SgCmp + GAHPIRLONG
    muittašeapmi+N+SgCmp+Cmp#eaiggát+N+Sg+Nom: muittašaneaiggát
    muittašeapmi+N+SgCmp+Cmp#eaiggát+N+Sg+Loc: muittašaneaiggádis
    muittašeapmi+N+SgCmp+Cmp#eaiggát+N+Sg+Ill: muittašaneaiggádii
    muittašeapmi+N+SgCmp+Cmp#eaiggát+N+Der/laš+A+Sg+Nom: muittašaneaiggátlaš
    muittašeapmi+N+SgCmp+Hyph+Cmp#eaiggát+N+Sg+Nom: muittašan-eaiggát
    muittašeapmi+N+SgCmp+Hyph+Cmp#eaiggát+N+Sg+Loc: muittašan-eaiggádis
    muittašeapmi+N+SgCmp+Hyph+Cmp#eaiggát+N+Sg+Ill: muittašan-eaiggádii
    muittašeapmi+N+SgCmp+Hyph+Cmp#eaiggát+N+Der/laš+A+Sg+Nom: muittašan-eaiggátlaš

  Noun - oarregávpi: # ALBMI SgNomCmp + GOAHTI-I
    oarri+G7+N+SgNomCmp+Cmp#gávpi+N+Sg+Nom: oarregávpi
    oarri+G7+N+SgNomCmp+Cmp#gávpi+N+Pl+Nom: oarregávppit
    oarri+G7+N+SgNomCmp+Cmp#gávpi+N+Sg+Ill: oarregávpái
    oarri+G7+N+SgNomCmp+Cmp#gávpi+N+Der/Dimin+N+Sg+Nom: oarregávppáš
    oarri+G7+N+SgNomCmp+Cmp#gávpi+N+Der/Dimin+N+Der/Dimin+N+Sg+Nom: oarregávppážaš
    oarri+G7+N+SgNomCmp+Cmp#gávpi+N+Der/heapmi+A+Sg+Nom: oarregávppeheapme
    oarri+G7+N+SgNomCmp+Cmp#gávpi+N+Der/laš+A+Sg+Nom: oarregávppálaš
    oarri+G7+N+SgNomCmp+Hyph+Cmp#gávpi+N+Sg+Nom: oarre-gávpi
    oarri+G7+N+SgNomCmp+Hyph+Cmp#gávpi+N+Pl+Nom: oarre-gávppit
    oarri+G7+N+SgNomCmp+Hyph+Cmp#gávpi+N+Sg+Ill: oarre-gávpái
    oarri+G7+N+SgNomCmp+Hyph+Cmp#gávpi+N+Der/Dimin+N+Sg+Nom: oarre-gávppáš
    oarri+G7+N+SgNomCmp+Hyph+Cmp#gávpi+N+Der/Dimin+N+Der/Dimin+N+Sg+Nom: oarre-gávppážaš
    oarri+G7+N+SgNomCmp+Hyph+Cmp#gávpi+N+Der/heapmi+A+Sg+Nom: oarre-gávppeheapme
    oarri+G7+N+SgNomCmp+Hyph+Cmp#gávpi+N+Der/laš+A+Sg+Nom: oarre-gávppálaš


  Noun - orriidgávpi: # ALBMI PlGenCmp + GOAHTI-I
    oarri+G7+N+PlGenCmp+Cmp#gávpi+N+Sg+Nom:  orriidgávpi
    oarri+G7+N+PlGenCmp+Cmp#gávpi+N+Pl+Nom:  orriidgávppit
    oarri+G7+N+PlGenCmp+Cmp#gávpi+N+Sg+Ill:  orriidgávpái
    oarri+G7+N+PlGenCmp+Cmp#gávpi+N+Der/Dimin+N+Sg+Nom: orriidgávppáš
    oarri+G7+N+PlGenCmp+Cmp#gávpi+N+Der/Dimin+N+Der/Dimin+N+Sg+Nom: orriidgávppážaš
    oarri+G7+N+PlGenCmp+Cmp#gávpi+N+Der/heapmi+A+Sg+Nom: orriidgávppeheapme
    oarri+G7+N+PlGenCmp+Cmp#gávpi+N+Der/laš+A+Sg+Nom: orriidgávppálaš
    oarri+G7+N+PlGenCmp+Hyph+Cmp#gávpi+N+Sg+Nom: orriid-gávpi
    oarri+G7+N+PlGenCmp+Hyph+Cmp#gávpi+N+Pl+Nom: orriid-gávppit
    oarri+G7+N+PlGenCmp+Hyph+Cmp#gávpi+N+Sg+Ill: orriid-gávpái
    oarri+G7+N+PlGenCmp+Hyph+Cmp#gávpi+N+Der/Dimin+N+Sg+Nom: orriid-gávppáš
    oarri+G7+N+PlGenCmp+Hyph+Cmp#gávpi+N+Der/Dimin+N+Der/Dimin+N+Sg+Nom: orriid-gávppážaš
    oarri+G7+N+PlGenCmp+Hyph+Cmp#gávpi+N+Der/heapmi+A+Sg+Nom: orriid-gávppeheapme
    oarri+G7+N+PlGenCmp+Hyph+Cmp#gávpi+N+Der/laš+A+Sg+Nom: orriid-gávppálaš

  Noun - juhkkisearvi: # ACTORTVder SgNomCmp + GOAHTI-I
    juhkat+V+TV+Der/NomAg+N+SgNomCmp+Cmp#searvi+N+Sg+Nom: juhkkisearvi
    juhkat+V+TV+Der/NomAg+N+SgNomCmp+Cmp#searvi+N+Pl+Nom: juhkkisearvvit
    juhkat+V+TV+Der/NomAg+N+SgNomCmp+Cmp#searvi+N+Sg+Ill: juhkkisearvái
    juhkat+V+TV+Der/NomAg+N+SgNomCmp+Cmp#searvi+N+Der/Dimin+N+Sg+Nom: juhkkisearvváš
    juhkat+V+TV+Der/NomAg+N+SgNomCmp+Cmp#searvi+N+Der/Dimin+N+Der/Dimin+N+Sg+Nom: juhkkisearvvážaš
    juhkat+V+TV+Der/NomAg+N+SgNomCmp+Cmp#searvi+N+Der/heapmi+A+Sg+Nom: juhkkisearvveheapme
    juhkat+V+TV+Der/NomAg+N+SgNomCmp+Cmp#searvi+N+Der/laš+A+Sg+Nom: juhkkisearvválaš
    juhkat+V+TV+Der/NomAg+N+SgNomCmp+Hyph+Cmp#searvi+N+Sg+Nom: juhkki-searvi
    juhkat+V+TV+Der/NomAg+N+SgNomCmp+Hyph+Cmp#searvi+N+Pl+Nom: juhkki-searvvit
    juhkat+V+TV+Der/NomAg+N+SgNomCmp+Hyph+Cmp#searvi+N+Sg+Ill: juhkki-searvái
    juhkat+V+TV+Der/NomAg+N+SgNomCmp+Hyph+Cmp#searvi+N+Der/Dimin+N+Sg+Nom: juhkki-searvváš
    juhkat+V+TV+Der/NomAg+N+SgNomCmp+Hyph+Cmp#searvi+N+Der/Dimin+N+Der/Dimin+N+Sg+Nom: juhkki-searvvážaš
    juhkat+V+TV+Der/NomAg+N+SgNomCmp+Hyph+Cmp#searvi+N+Der/heapmi+A+Sg+Nom: juhkki-searvveheapme
    juhkat+V+TV+Der/NomAg+N+SgNomCmp+Hyph+Cmp#searvi+N+Der/laš+A+Sg+Nom: juhkki-searvválaš

  Noun - juhkkiidsearvi: # ACTORTVder PlGenCmp + GOAHTI-I
    juhkat+V+TV+Der/NomAg+N+PlGenCmp+Cmp#searvi+N+Sg+Nom: juhkkiidsearvi
    juhkat+V+TV+Der/NomAg+N+PlGenCmp+Cmp#searvi+N+Pl+Nom: juhkkiidsearvvit
    juhkat+V+TV+Der/NomAg+N+PlGenCmp+Cmp#searvi+N+Sg+Ill: juhkkiidsearvái
    juhkat+V+TV+Der/NomAg+N+PlGenCmp+Cmp#searvi+N+Der/Dimin+N+Sg+Nom: juhkkiidsearvváš
    juhkat+V+TV+Der/NomAg+N+PlGenCmp+Cmp#searvi+N+Der/Dimin+N+Der/Dimin+N+Sg+Nom: juhkkiidsearvvážaš
    juhkat+V+TV+Der/NomAg+N+PlGenCmp+Cmp#searvi+N+Der/heapmi+A+Sg+Nom: juhkkiidsearvveheapme
    juhkat+V+TV+Der/NomAg+N+PlGenCmp+Cmp#searvi+N+Der/laš+A+Sg+Nom: juhkkiidsearvválaš
    juhkat+V+TV+Der/NomAg+N+PlGenCmp+Hyph+Cmp#searvi+N+Sg+Nom: juhkkiid-searvi
    juhkat+V+TV+Der/NomAg+N+PlGenCmp+Hyph+Cmp#searvi+N+Pl+Nom: juhkkiid-searvvit
    juhkat+V+TV+Der/NomAg+N+PlGenCmp+Hyph+Cmp#searvi+N+Sg+Ill: juhkkiid-searvái
    juhkat+V+TV+Der/NomAg+N+PlGenCmp+Hyph+Cmp#searvi+N+Der/Dimin+N+Sg+Nom: juhkkiid-searvváš
    juhkat+V+TV+Der/NomAg+N+PlGenCmp+Hyph+Cmp#searvi+N+Der/Dimin+N+Der/Dimin+N+Sg+Nom: juhkkiid-searvvážaš
    juhkat+V+TV+Der/NomAg+N+PlGenCmp+Hyph+Cmp#searvi+N+Der/heapmi+A+Sg+Nom: juhkkiid-searvveheapme
    juhkat+V+TV+Der/NomAg+N+PlGenCmp+Hyph+Cmp#searvi+N+Der/laš+A+Sg+Nom: juhkkiid-searvválaš

  Noun - agibeaiávssis: # FirstComponent + LASIS
    agibeai+N+Cmp#ávssis+N+Sg+Nom: agibeaiávssis
    agibeai+N+Cmp#ávssis+N+Pl+Nom: agibeaiáksát
    agibeai+N+Cmp#ávssis+N+Sg+Ill: agibeaiáksái
    agibeai+N+Cmp#ávssis+N+Der/Dimin+N+Sg+Nom: agibeaiáksáš
    agibeai+N+Cmp#ávssis+N+Der/Dimin+N+Der/Dimin+N+Sg+Nom: agibeaiáksážaš
    agibeai+N+Cmp#ávssis+N+Der/heapmi+A+Sg+Nom: agibeaiávssesheapme
    agibeai+N+Hyph+Cmp#ávssis+N+Sg+Nom: agibeai-ávssis
    agibeai+N+Hyph+Cmp#ávssis+N+Pl+Nom: agibeai-áksát
    agibeai+N+Hyph+Cmp#ávssis+N+Sg+Ill: agibeai-áksái
    agibeai+N+Hyph+Cmp#ávssis+N+Der/Dimin+N+Sg+Nom: agibeai-áksáš
    agibeai+N+Hyph+Cmp#ávssis+N+Der/Dimin+N+Der/Dimin+N+Sg+Nom: agibeai-áksážaš
    agibeai+N+Hyph+Cmp#ávssis+N+Der/heapmi+A+Sg+Nom: agibeai-ávssesheapme



  Noun - kantuvradieđáhus: # KANTUR SgNomCmp + JOHTOLAT
    kantuvra+N+SgNomCmp+Cmp#dieđáhus+N+Sg+Nom: [konttordieđáhus, kontordieđáhus, gánttordieđáhus, gántordieđáhus, kontuvradieđáhus, kantuvradieđáhus, kánttordieđáhus, kánturdieđáhus, kántordieđáhus, gánturdieđáhus, gántuvradieđáhus]
    kantuvra+N+SgNomCmp+Cmp#dieđáhus+N+Sg+Loc: [konttordieđáhusas, kontordieđáhusas, gánttordieđáhusas, gántordieđáhusas, kontuvradieđáhusas, kantuvradieđáhusas, kánttordieđáhusas, kánturdieđáhusas, kántordieđáhusas, gánturdieđáhusas, gántuvradieđáhusas]
    kantuvra+N+SgNomCmp+Cmp#dieđáhus+N+Sg+Ill: [konttordieđáhussii, kontordieđáhussii, gánttordieđáhussii, gántordieđáhussii, kontuvradieđáhussii, kantuvradieđáhussii, kánttordieđáhussii, kánturdieđáhussii, kántordieđáhussii, gánturdieđáhussii, gántuvradieđáhussii]
    kantuvra+N+SgNomCmp+Hyph+Cmp#dieđáhus+N+Sg+Nom: [konttor-dieđáhus, kontor-dieđáhus, gánttor-dieđáhus, gántor-dieđáhus, kontuvra-dieđáhus, kantuvra-dieđáhus, kánttor-dieđáhus, kántur-dieđáhus, kántor-dieđáhus, gántur-dieđáhus, gántuvra-dieđáhus]
    kantuvra+N+SgNomCmp+Hyph+Cmp#dieđáhus+N+Sg+Loc: [konttor-dieđáhusas, kontor-dieđáhusas, gánttor-dieđáhusas, gántor-dieđáhusas, kontuvra-dieđáhusas, kantuvra-dieđáhusas, kánttor-dieđáhusas, kántur-dieđáhusas, kántor-dieđáhusas, gántur-dieđáhusas, gántuvra-dieđáhusas]
    kantuvra+N+SgNomCmp+Hyph+Cmp#dieđáhus+N+Sg+Ill: [konttor-dieđáhussii, kontor-dieđáhussii, gánttor-dieđáhussii, gántor-dieđáhussii, kontuvra-dieđáhussii, kantuvra-dieđáhussii, kánttor-dieđáhussii, kántur-dieđáhussii, kántor-dieđáhussii, gántur-dieđáhussii, gántuvra-dieđáhussii]


  Noun - čáhppesoasus: # VIELG Attr + MALISLONG
    čáhppat+A+Attr+Cmp#oasus+N+Sg+Nom: čáhppesoasus
    čáhppat+A+Attr+Cmp#oasus+N+Sg+Gen: čáhppesossosa
    čáhppat+A+Attr+Cmp#oasus+N+Sg+Acc: čáhppesossosa
    čáhppat+A+Attr+Cmp#oasus+N+Sg+Loc: čáhppesossosis
    čáhppat+A+Attr+Cmp#oasus+N+Sg+Ill: čáhppesossosii
    čáhppat+A+Attr+Cmp#oasus+N+Sg+Com: čáhppesossosiin
    čáhppat+A+Attr+Cmp#oasus+N+Pl+Nom: čáhppesossosat
    čáhppat+A+Attr+Cmp#oasus+N+Pl+Gen: čáhppesossosiid
    čáhppat+A+Attr+Cmp#oasus+N+Pl+Acc: čáhppesossosiid 
    čáhppat+A+Attr+Cmp#oasus+N+Pl+Loc: čáhppesossosiin 
    čáhppat+A+Attr+Cmp#oasus+N+Pl+Ill: čáhppesossosiidda
    čáhppat+A+Attr+Cmp#oasus+N+Pl+Com: čáhppesossosiiguin
    čáhppat+A+Attr+Cmp#oasus+N+Ess: čáhppesoasusin
    čáhppat+A+Attr+Cmp#oasus+N+Der/Dimin+N+Sg+Nom: čáhppesossosaš
    čáhppat+A+Attr+Cmp#oasus+N+Der/Dimin+N+Der/Dimin+N+Sg+Nom: čáhppesossosaččaš
    čáhppat+A+Attr+Cmp#oasus+N+Der/heapmi+A+Sg+Nom: čáhppesoasusheapme
    čáhppat+A+Attr+Cmp#oasus+N+Der/laš+A+Sg+Nom: čáhppesoasuslaš
    čáhppat+A+Attr+Hyph+Cmp#oasus+N+Sg+Nom: čáhppes-oasus
    čáhppat+A+Attr+Hyph+Cmp#oasus+N+Sg+Gen: čáhppes-ossosa
    čáhppat+A+Attr+Hyph+Cmp#oasus+N+Sg+Acc: čáhppes-ossosa
    čáhppat+A+Attr+Hyph+Cmp#oasus+N+Sg+Loc: čáhppes-ossosis
    čáhppat+A+Attr+Hyph+Cmp#oasus+N+Sg+Ill: čáhppes-ossosii
    čáhppat+A+Attr+Hyph+Cmp#oasus+N+Sg+Com: čáhppes-ossosiin
    čáhppat+A+Attr+Hyph+Cmp#oasus+N+Pl+Nom: čáhppes-ossosat
    čáhppat+A+Attr+Hyph+Cmp#oasus+N+Pl+Gen: čáhppes-ossosiid
    čáhppat+A+Attr+Hyph+Cmp#oasus+N+Pl+Acc: čáhppes-ossosiid 
    čáhppat+A+Attr+Hyph+Cmp#oasus+N+Pl+Loc: čáhppes-ossosiin 
    čáhppat+A+Attr+Hyph+Cmp#oasus+N+Pl+Ill: čáhppes-ossosiidda
    čáhppat+A+Attr+Hyph+Cmp#oasus+N+Pl+Com: čáhppes-ossosiiguin
    čáhppat+A+Attr+Hyph+Cmp#oasus+N+Ess: čáhppes-oasusin
    čáhppat+A+Attr+Hyph+Cmp#oasus+N+Der/Dimin+N+Sg+Nom: čáhppes-ossosaš
    čáhppat+A+Attr+Hyph+Cmp#oasus+N+Der/Dimin+N+Der/Dimin+N+Sg+Nom: čáhppes-ossosaččaš
    čáhppat+A+Attr+Hyph+Cmp#oasus+N+Der/heapmi+A+Sg+Nom: čáhppes-oasusheapme
    čáhppat+A+Attr+Hyph+Cmp#oasus+N+Der/laš+A+Sg+Nom: čáhppes-oasuslaš


  Noun - viežžanolmmoš : # BOAHTINTV SgCmp + FALIS
    viežžat+V+TV+Der/NomAct+N+SgCmp+Cmp#olmmoš+N+Sg+Nom: viežžanolmmoš 
    viežžat+V+TV+Der/NomAct+N+SgCmp+Cmp#olmmoš+N+Sg+Loc: viežžanolbmos
    viežžat+V+TV+Der/NomAct+N+SgCmp+Cmp#olmmoš+N+Sg+Ill: viežžanolbmui
    viežžat+V+TV+Der/NomAct+N+SgCmp+Hyph+Cmp#olmmoš+N+Sg+Nom: viežžan-olmmoš 
    viežžat+V+TV+Der/NomAct+N+SgCmp+Hyph+Cmp#olmmoš+N+Sg+Loc: viežžan-olbmos
    viežžat+V+TV+Der/NomAct+N+SgCmp+Hyph+Cmp#olmmoš+N+Sg+Ill: viežžan-olbmui

  Noun - uksageahči : # GOAHTI-A SgNomCmp + AIGI
    uksa+N+SgNomCmp+Cmp#geahči+N+Sg+Nom: uksageahči
    uksa+N+SgNomCmp+Cmp#geahči+N+Sg+Loc: uksageažis
    uksa+N+SgNomCmp+Cmp#geahči+N+Sg+Ill: uksageahčái
    uksa+N+SgNomCmp+Hyph+Cmp#geahči+N+Sg+Nom: uksa-geahči
    uksa+N+SgNomCmp+Hyph+Cmp#geahči+N+Sg+Loc: uksa-geažis
    uksa+N+SgNomCmp+Hyph+Cmp#geahči+N+Sg+Ill: uksa-geahčái

  Noun - uvssageahči : # GOAHTI-A SgGenCmp + AIGI
    uksa+N+SgGenCmp+Cmp#geahči+N+Sg+Nom: uvssageahči
    uksa+N+SgGenCmp+Cmp#geahči+N+Sg+Loc: uvssageažis
    uksa+N+SgGenCmp+Cmp#geahči+N+Sg+Ill: uvssageahčái
    uksa+N+SgGenCmp+Hyph+Cmp#geahči+N+Sg+Nom: uvssa-geahči
    uksa+N+SgGenCmp+Hyph+Cmp#geahči+N+Sg+Loc: uvssa-geažis
    uksa+N+SgGenCmp+Hyph+Cmp#geahči+N+Sg+Ill: uvssa-geahčái

  Noun - uvssaidgeahči : # GOAHTI-A PlGenCmp + AIGI
    uksa+N+PlGenCmp+Cmp#geahči+N+Sg+Nom: uvssaidgeahči
    uksa+N+PlGenCmp+Cmp#geahči+N+Sg+Loc: uvssaidgeažis
    uksa+N+PlGenCmp+Cmp#geahči+N+Sg+Ill: uvssaidgeahčái
    uksa+N+PlGenCmp+Hyph+Cmp#geahči+N+Sg+Nom: uvssaid-geahči
    uksa+N+PlGenCmp+Hyph+Cmp#geahči+N+Sg+Loc: uvssaid-geažis
    uksa+N+PlGenCmp+Hyph+Cmp#geahči+N+Sg+Ill: uvssaid-geahčái

  Noun - niibedilli : # GOAHTI-I SgNomCmp + ALBMILONGSHORT
    niibi+N+SgNomCmp+Cmp#dilli+N+Sg+Nom: niibedilli
    niibi+N+SgNomCmp+Cmp#dilli+N+Sg+Loc: niibedilis
    niibi+N+SgNomCmp+Cmp#dilli+N+Sg+Ill: niibedillái
    niibi+N+SgNomCmp+Hyph+Cmp#dilli+N+Sg+Nom: niibe-dilli
    niibi+N+SgNomCmp+Hyph+Cmp#dilli+N+Sg+Loc: niibe-dilis
    niibi+N+SgNomCmp+Hyph+Cmp#dilli+N+Sg+Ill: niibe-dillái


  Noun - niibbidilli : # GOAHTI-I SgGenCmp + ALBMILONGSHORT
    niibi+N+SgGenCmp+Cmp#dilli+N+Sg+Nom: [niibbidilli, niibbedilli]
    niibi+N+SgGenCmp+Cmp#dilli+N+Sg+Loc: [niibbidilis, niibbedilis]
    niibi+N+SgGenCmp+Cmp#dilli+N+Sg+Ill: [niibbidillái, niibbedillái]
    niibi+N+SgGenCmp+Hyph+Cmp#dilli+N+Sg+Nom: [niibbi-dilli, niibbe-dilli]
    niibi+N+SgGenCmp+Hyph+Cmp#dilli+N+Sg+Loc: [niibbi-dilis, niibbe-dilis]
    niibi+N+SgGenCmp+Hyph+Cmp#dilli+N+Sg+Ill: [niibbi-dillái, niibbe-dillái]

  Noun - niibbiiddilli : # GOAHTI-I PlGenCmp + ALBMILONGSHORT
    niibi+N+PlGenCmp+Cmp#dilli+N+Sg+Nom: niibbiiddilli
    niibi+N+PlGenCmp+Cmp#dilli+N+Sg+Loc: niibbiiddilis
    niibi+N+PlGenCmp+Cmp#dilli+N+Sg+Ill: niibbiiddillái
    niibi+N+PlGenCmp+Hyph+Cmp#dilli+N+Sg+Nom: niibbiid-dilli
    niibi+N+PlGenCmp+Hyph+Cmp#dilli+N+Sg+Loc: niibbiid-dilis
    niibi+N+PlGenCmp+Hyph+Cmp#dilli+N+Sg+Ill: niibbiid-dillái
